# 请教陈版主，收购上市公司股权购买日净资产和公允价值差额的账务处理

提问人：Cdx. 时间：2020-08-12 21:33:02
陈版主，您好。
A公司购买了B公司（上市公司）40%股权，支付对价 500 万元，按购买日收盘价计算的对应股权的公允价值为 300万元，购买日按持有份额计算的B公司净资产为 160 万元。那么，在合并报表层面，商誉=500-300=200万元。而公允价值与净资产的差额 140 万元（300-160=140万元）在合并报表层面应做如何处理？烦请拨空给予指导，谢谢。

回答人：chenyiwei
按照你的主帖案例，合并成本 500 ，可辨认净资产公允价值份额 160 ，所以商誉直接按 340 计算。